臺灣板橋地方法院交通事件裁定　　　 100年度交聲字第1567號
原處分機關　交通部公路總局臺北區監理所蘆洲監理站
異　議　人　王怡敦
即受處分人
上列異議人因違反道路交通管理處罰條例案件，對於交通部公路
總局臺北區監理所蘆洲監理站於民國100 年5 月12日以北監蘆字
第裁46-C00000000號所為之裁決處分（原舉發案號：新北市政府
警察局100 年4 月2 日北警交字第C00000000 號），聲明異議，
本院裁定如下：
    主  文
異議駁回。
    理  由
一、按汽車駕駛人，行經有燈光號誌管制之交岔路口闖紅燈者，
    處新臺幣（下同）一千八百元以上五千四百元以下罰鍰；汽
    車駕駛人有第五十三條情形者，記違規點數三點，道路交通
    管理處罰條例第53條第1 項、第63條第1 項第3 款分別定有
    明文。
二、原處分意旨略以：異議人即受處分人王怡敦於民國100 年4
    月2 日凌晨零時35分許，駕駛車牌號碼為6HM-076 號之重型
    機車，行經有燈光號誌管制之新北市○○區○○路二段與力
    行路之交岔路口（下稱系爭路口）時，闖紅燈左轉行駛忠孝
    路二段，當場經新北市政府警察局三重分局厚德派出所執勤
    警員以北警交字第C00000000 號違反道路交通管理事件通知
    單舉發（下稱舉發通知單）。嗣異議人依法提出申訴，經原
    處分機關交通部公路總局臺北區監理所蘆洲監理站於100 年
    5 月12日以北監蘆字第裁46-C00000000號裁決書裁決，裁處
    異議人罰鍰一千八百元，並記違規點數三點。
三、異議意旨則略以：異議人當天經過系爭路口時，燈光號誌為
    綠燈（原申訴及嗣後於本院調查時稱為黃燈），竟遭警方舉
    發闖紅燈左轉，異議人無法接受，請求警方明確提出違規證
    據，異議人方能甘服，爰聲明異議云云。
四、經查：
(一)異議人確有駕駛前揭重型機車於上開時間沿新北市○○區○
    ○路往忠孝路二段方向行駛，行經系爭路口時左轉行駛忠孝
    路二段之事實，為異議人所自承，核與證人廖家祥就此部分
    於本院調查時所為之證述相符，並有上開舉發通知單一份在
    卷可稽，是此部分之事實堪以認定，合先敘明。
(二)關於異議人通過系爭路口時之燈號部分，證人即舉發警員廖
    家祥於本院調查時明確證稱：「當時我與我同事進行巡邏勤
    務，我們從忠孝路三段往忠孝路二段的方向直行，路經忠孝
    力行路口，當時忠孝路方向的號誌是綠燈，當時我遇到異議
    人自力行路左轉忠孝路二段且沒有戴安全帽，他從我左手邊
    的力行路左轉過來後，就變成跟我同一個方向，之後我們就
    上前攔停，依法告發紅燈左轉。（法官問：當時忠孝路方向
    的號誌是綠燈，所以表示力行路的號誌是紅燈？）是的。（
    法官問：當時忠孝路方向是剛剛綠燈嗎？）我們剛好騎過去
    ，當時是綠燈，我們並沒有在那裡等紅燈。（法官問：當時
    的車流量如何？）當時是深夜，所以車流量不多。」等語（
    參見本院100 年6 月24日訊問筆錄第1 、2 頁）。按警員廖
    家祥當時並非執行定點取締交通違規之勤務，只是在執行巡
    邏勤務時恰好經過系爭路口，若非其確實親眼目睹異議人有
    駕車闖紅燈左轉之違規行為，在異議人業已自承當時確實未
    戴安全帽之情形下，警員廖家祥舉發異議人未戴安全帽之違
    規行為即可，衡情應無無端誣陷異議人闖紅燈之必要，其所
    證當具有一定之可信度。反之，異議人於100 年4 月15日向
    原處分機關申訴時，陳稱當時其為「搶黃燈」，於同年5 月
    12日聲明異議時，卻又稱行駛時為「綠燈」，有交通違規案
    件陳述書及聲明異議狀各一份在卷可按，嗣於本院調查時，
    復又稱是在「黃燈」時左轉，是其針對左轉時之燈號部分，
    一下稱是黃燈，一下稱是綠燈，又再改稱為黃燈，先後所述
    反覆不一，已難令人採信。參以證人廖志祥稱當時忠孝路方
    向並非剛綠燈，亦即異議人原所行駛之力行路並非剛紅燈，
    異議人於本院調查時並稱：「（法官問：可是你當時要搶黃
    燈？）因為我當時看一下沒有車子，所以我就左轉了。」等
    語（參見上開本院訊問筆錄第4 頁），可徵異議人當時應係
    見深夜車流量不大，剛好沒有車子，所以才無視紅燈燈號逕
    行左轉甚明。
(三)至異議人要求錄影舉證部分，因違規日距離本案於100 年5
    月19日繫屬本院時已相隔一個半月，縱使有路口監視器，所
    錄得之畫面亦早經覆蓋而未留存。且舉發員警本人為目擊者
    ，性質上亦為證人，其於法院中以證人身分經具結後所為之
    證述，即為證據之一，並非一定要有攝影畫面為證。且於未
    裝設自動感應攝影器材路段，就「闖紅燈」等一瞬間突發之
    交通違規行為，因無法期待員警於發現後能及時攝影取證，
    事實上亦僅能仰賴舉發員警目視為之，別無其他舉證之可能
    ，如無其他證據顯示舉發員警有誤認或故意構陷之情事時，
    尚難以舉發員警無法提出其他證據佐證，即認其所述不可採
    信，否則未裝設自動感應攝影儀器之路段，豈非將陷入駕駛
    人得任意闖紅燈違規之狀態，自非妥適，道路交通管理處罰
    條例第7 條之2 第1 項第1 款即規定就闖紅燈之違規行為得
    以逕行舉發，可資參照。
五、綜上所述，異議人執前揭情詞為辯，均非足採，其確有本件
    闖紅燈左轉之違規事實，堪以認定。據此，原處分機關依道
    路交通管理處罰條例第53條第1 項、第63條第1 項第3 款之
    規定，裁處異議人罰鍰一千八百元，並記違規點數三點，核
    無不當或違法之處，本件異議為無5理由，應予駁回。
六、據上論斷，應依道路交通事件處理辦法第18條，裁定如主文
    。
中    華    民    國   100    年    8     月    15    日
                  交通法庭  法  官  張紹省
上列正本證明與原本無異。
如不服本裁定，應於裁定送達後五日內敘明抗告理由，向本院提
出抗告狀。
                            書記官  周雅玲
中    華    民    國   100    年    8     月    15    日